Minutes et répertoires du notaire Fiacre JUTET, 20 janvier 1622 - 27 octobre 1632 (étude VIII)
Archives nationales
- Minutes de Fiacre JUTET, janvier 1622 - 1645; MC/ET/VIII/608 - MC/ET/VIII/638
  - Minutes. 1631, janvier - 1631, mai, janvier 1631 - mai 1631; MC/ET/VIII/633
    - PERNES (Louis de) Chevalier, seigneur de MONNETOY, y demeurant en Bourgogne, à présent logé rue d'Orléans. § Constitution par Louis de PERNES, se faisant fort de Claude d'EPINAC, son épouse, à Charles FERAULT, procureur en la cour de Parlement; Déclaration de Louis de PERNES, 21 mai 1631; MC/ET/VIII/633
      déclaration; Pernes, Louis de
    - CHEVET SAINT-LANDRY (rue du) enseigne de l'Epée de bois § Transport de bail par François THUILLART, tailleur d'habits, à Bertrand FAURE, conseiller du Roi, de son droit sur la rue du CHEVET SAINT-LANDRY, moyennant 300 livres par an., 23 mai 1631; MC/ET/VIII/633
    - GABOURY (Marie) femme de Pierre MIGNAN, maître chapelier à Paris, demeurant sur le Pont Notre-Dame, à la maison de la Croix d'Or § Testament de Marie GABOURY, 27 mai 1631; MC/ET/VIII/633
      testament; Gaboury, Marie
  - Minutes. 1631, juin - 1631, décembre, juin 1631 - décembre 1631; MC/ET/VIII/634
    - TONNELLERIE (rue de la) Maison des 3 barons, sise au coin de la rue Neuve des-Tournelles. § Bail par Jeanne VARRIN, veuve d'Antoine LE SECQ, marchand fripier à Paris, et autres, pour 6 ans, à Jean CAPPET, aussi marchand fripier à Paris, de la rue de la TONNELLERIE, avec boutiques, moyennant 1000 livres par an., 2 juin 1631; MC/ET/VIII/634
      bail; Varrin, Jeanne
    - DUPUIDUFOU (Céleste) veuve de Louis JALLARD, chevalier, seigneur de LA GRANGE MARONNIERE, demeurant ordinairement au château de la Maronnière en Poitou, à présent logée quai des Augustins, maison des 3 Maures. § Constitution par Céleste DUPUIDUFOU et Charles FERAULT, procureur en la cour de Parlement; Indemnité de Céleste DUPUIDUFOU aud. FERAULT., 5 juin 1631; MC/ET/VIII/634
      Dupuidufou, Céleste
    - MERCERIE (marchandises de) § Inventaire après décès de Marie BELLISSANT, femme de Jacques REGNIER, marchand au Palais, rue aux Fèves, avec prisée de marchandises de MERCERIE, par Noël PASQUIER et Jean GOUFFETTE marchands bourgeois de Paris., 9 juin 1631; MC/ET/VIII/634
      inventaire; Bellissant, Marie
    - MARTIN (Antoine) marchand chaudronnier à Paris § Inventaire après décès de Catherine VASSART, femme de Mathieu MARTIN, marchand chaudronnier à Paris, en présence et estimation de marchandises par. .., frère., 9 juin 1631; MC/ET/VIII/634
      inventaire; Martin, Antoine
    - MARTIN (Mathieu) maître chaudronnier à Paris, demeurant rue Aubry-le-Boucher § Inventaire après décès de Catherine VASSART, femme de. .. Prisée des marchandises par Denis QUYNOIS, Antoine MARTIN, frère de. .., maîtres chaudronniers à Paris., 12 juin 1631; MC/ET/VIII/634
      inventaire; Martin, Mathieu
    - BELLIER (Denis) maître peigner-tablettier, bourgeois de Paris § Bail pour 6 ans par Marie GARABY, veuve de Denis BELLIER de lieux dépendant de la maison de l'Image Saint-Martin en la rue de la VIEILLE-DRAPERIE où elle demeure, à Claude PINET, marchand mercier, y demeurant aussi moyennant 300 £. de loyer annuel.; Mise en apprentissage pour 3 ans par lad. GARABY, chez led. PINET, de son fils, Denis BELLIER moyennant 51 livres., 18 juin 1631; MC/ET/VIII/634
      contrat d'apprentissage; bail; Bellier, Denis
    - PARFUMEUR ordinaire de la Reine LE MAIRE (Martin) marchand joaillier, bourgeois de Paris, parfumeur ordinaire de la Reine, demeurant rue Saint-Honoré, et Simone TRANCHARD, sa femme § Mariage de Pierre LE MAIRE, marchand joaillier, fils de Martin LE MAIRE, et de Marie PIJART, fille de Guillaume PIJART, marchand joaillier, bourgeois de Paris, demeurant en l'Ile du Palais, sur le quai regardant les Augustins, et Geneviève LE CHARRON, sa femme, en présence de Catherine de LA FOSSE, veuve de Pierre COURLET, maître orfèvre et valet de chambre du Roi, alliée, M. CROCHET, maître orfèvre, ami, Antoine CROISET, maître orfèvre bourgeois de Paris, beau-frère, à cause de Marguerite PIJART, sa femme, Claude DAVID, marchand joaillier à Paris et Marguerite PIJART, sa femme, Simon DAVID, marchand joaillier à Paris, allié, Claude de LA NOUE, marchand orfèvre, bourgeois de Paris, oncle, à cause de défunte Marguerite PIJART, sa femme, Claude LE CHARRON, maître orfèvre à Paris, oncle maternel, Claude MARCADÉ, maître orfèvre, cousin à cause de sa femme, Jean PÉAN, maître orfèvre à Paris, ami, Jean LE MAIRE, marchand joaillier bourgeois de Paris., 22 juin 1631; MC/ET/VIII/634
      contrat de mariage; Le Maire, Martin
    - BEAUGRAND (Baptiste de) Ecrivain de Sa Majesté et de ses Bibliothèques, demeurant dans le cloître et paroisse Saint-Germain-l'Auxerrois. § Consentement de Baptiste de BEAUGRAND à Anne HOVEL., 23 juin 1631; MC/ET/VIII/634
      ratification; Beaugrand, Baptiste de
    - HEBERT (Jacques) marchand et bourgeois de Paris, rue aux Fèves § Inventaire après décès de Jacques HEBERT marchand MERCIER-JOAILLIER, bourgeois de Paris à la requête d'Antoine GARNIER, maître coutelier, bourgeois de Paris, tuteur des enfants du défunt et de Perrette GARNIER, veuve de Jacques HEBERT (avec prisée des marchandises de MERCERIE-JOAILLERIE par Nicolas LALLEMANDE et Pierre DIURAY, aussi merciers-joailliers.), 27 juin 1631; MC/ET/VIII/634
      inventaire; Hebert, Jacques
    - BRODERIE (marché de) § Promesse par Claude LE ROUX, maître brodeur à Paris, à Jean HUETTE, maître ceinturier à Paris, de lui faire 8 douzaines de porte-couteaux en broderie d'or et d'argent, soit 4 douzaines 8 jours avant la fête de la Saint-Laurent et les 4 autres douzaines 5 semaines après, moyennant 7 £. 5 s. par porte-couteau, soit 696 livres. (A la suite: 1631, 4 septembre, quittance dud. LE ROUX), 30 juin 1631; MC/ET/VIII/634
      quittance; Le Roux, Claude; Huette, Jean
    - BONNETIER (marchand) CHAZELLE (Antoine) fils de Philippe CHAZELLE, aussi bonnetier et de Geneviève LE VIEUX § Mariage de Antoine CHAZELLE et de Jeanne RENOIR; Constitution par Antoine CHAZELLE audit CHAZELLE père (mémoire de marchandises joint), 6 juillet 1631 - 14 août 1631; MC/ET/VIII/634
      contrat de mariage; constitution de rente; Chazelle, Antoine
    - RENOIR (Jeanne) fille de Gilles RENOIR, maître couvreur de maisons à Paris, demeurant rue Neuve des Tournelles et de défunte Marie PAJOT, sa première femme. § Mariage d'Antoine CHAZELLE, marchand bonnetier à Paris, fils de Philippe CHAZELLE marchand bonnetier, bourgeois de Paris, demeurant sur le Pont-Notre-Dame et de Geneviève LE VIEUX et de Jeanne RENOIR. Parmi les témoins pour Jeanne RENOIR LE NOIR (Pierre) maître apothicaire, bourgeois de Paris, parrain, parrain et Gilles RENOIR, maître couvreur de maisons, frère. Parmi les témoins pour Antoine CHAZELLE: Jean FOURNIER, marchand joaillier et quincaillier du Roi et de La Reine, oncle paternel Claude LE CHARRON, maître orfèvre, cousin à cause de sa femme.; Constitution par Antoine CHAZELLE audit CHAZELLE père (mémoire de marchandises joint), 6 juillet 1631; MC/ET/VIII/634
      contrat de mariage; Renoir, Jeanne
    - VALLÉE (Pierre) maître doreur damasquineur sur fer, demeurant rue de la Tixerandrie et Elisabeth GOYN, sa femme § Quittance de. .. à Jean GOUFFETTE, marchand au Palais, de 200 livres pour le rachat de 12 £. 10 s. de rente, faisant moitié de la vente d'une maison rue de Lourcines.; Ratification par Marguerite VALLEE, femme de Pierre BOISSIERE, maître coutelier demeurant rue de la Coutellerie, et de Pierre VALLEE, aussi maître doreur sur fer demeurant rue de la Coutellerie, enfants de. .. et de défunte Catherine POISLE, sa première femme d'une vente de maison faite par led. VALLEE père et Elisabeth GOUIN, sa femme, rue de Lourcines.; Consentement à. .., 7 juillet 1631; MC/ET/VIII/634
      acte de vente; quittance; Vallée, Pierre
    - JEU de PAUME du Cheval d'or, au faubourg Saint-Germain-des-Prés, près de la porte de Buci. § Bail au nom des enfants mineurs de défunt Daniel VOISIN, conseiller, notaire et secrétaire du Roi, pour 6 ans, à Jean CHEVILLARD, maître paumier, demeurant au faubourg Saint-Germain-des-Prés, à l'enseigne du Cheval d'or, près de la Porte de Bussy et Denise POINTON sa femme, de la maison et JEU de PAUME, dans laquelle il demeure, moyennant 1200 £. de loyer annuel., 8 juillet 1631; MC/ET/VIII/634
      bail; Voisin, Daniel
    - LE MOYNE (Jean) Prêtre, chanoine et curé de Sainte Opportune, demeurant au presbytère, dans le cloître Ste Opportune. § Transport par Jean LE MOYNE à Jean CHESNEL, écuyer sieur DU VERGER., 10 juillet 1631; MC/ET/VIII/634
      Le Moyne, Jean
    - SAINT-VICTOR (faubourg) (Maison sise en la grande rue du) § Bail par Jean RICHER, avocat en Parlement, agissant comme tuteur des enfants de défunt Daniel VOISIN, pour 6 ans, à René de CHANTECLER écuyer, d'une grande faubourg SAINT-VICTOR, avec pressoir, cours jardins, bois, butte plantée en vignes et arbres fruitiers, moyennant 1200 £. de loyer annuel, et l'entretien du jardin, et le bailleur promet de faire construire un hangar., 19 juillet 1631; MC/ET/VIII/634
    - CHARPENTERIE-COUVERTURE-MENUISERIE-SERRURERIE (marché de) § Devis par Bernard FONTAINE, maître charpentier, des ouvrages de. .. à faire pour la construction d'un hangar à la maison de la Butte, grande rue du Faubourg Saint-Victor, et marché à René de CHANTECLER, [écuyer sieur de VAULX] [locataire de ladite maison], moyennant 1250 £. (A la suite 1631, 19 juillet, 26 novembre. Ratification des propriétaires. Quittances dud. FONTAINE de 400 et 850 £.), 25 juillet 1631; MC/ET/VIII/634
      quittance; devis; marché; Fontaine, Bernard; charpentier
    - BATAILLE (Jean) maître paumier à Paris et Marthe GASCART, sa femme, demeurant sur le fossé entre les Portes de Buci et Nesles. § Quittance des héritiers de défunt Thomas GASCART, maître paumier à Paris [Jean GASCART maître paumier à Paris et Françoise LANBELOT, sa femme, demeurant rue de Thorigny, Rémy GASCART, maître brodeur à Paris et Philippe BOURBON, sa femme, demeurant rue Darnétal] (et à la suite: 1631, 29 août, ratification de Jean BATAILLE), 28 juillet 1631; MC/ET/VIII/634
      quittance; Bataille, Jean
    - AVELINE (Michel) marchand orfèvre, bourgeois de Paris, demeurant près de Saint-Leuffroy § Transaction entre. .. et Charles DU CARNOY, marchand lapidaire à Paris [Ile du Palais], à cause d'une somme cédée à. .. pour David GRANDJAMBE, orfèvre, à prendre sur Jacob LE CLERC, marchand lapidaire et saisie par led. DUCARNOY, 31 juillet 1631; MC/ET/VIII/634
      accord; Aveline, Michel
    - GANTIER-PARFUMEUR (Apprentissage) § Mise en apprentissage par Martin GRAVELLE [maître doreur sur cuir et marchand miroitier à Paris, demeurant rue de la Savaterie] et Jean HERISSANT [maître doreur sur cuir à Paris, demeurant rue de la Vieille Draperie], tuteur et subrogé tuteur de Martin HERISSANT, pour 4 ans, dud. Martin HERISSANT chez Nicolas BUYART, maître GANTIER-PARFUMEUR à Paris [rue de la Barillerie], moyennant 100 livres., 4 août 1631; MC/ET/VIII/634
      contrat d'apprentissage; Gravelle, Martin
    - ASSELIN (François) maître brodeur, demeurant rue et paroisse Saint-Martial. § Quittance de. .. à Pierre LE FOURBEUR, Louise GIRARD, Guillaume AVRILLON et Nicole LE FOURBEUR., 4 août 1631; MC/ET/VIII/634
    - BROTONNE (Charles de) maître doreur sur cuir, marchand miroitier, demeurant rue Saint-Denis, enseigne de La Madeleine § Constitution par... et Isabelle GAUMONT, sa femme, à Jean LEVESQUE, marchand bourgeois de Paris de 50 £. de rente, moyennant 800 £.; [Autre.], 5 août 1631; MC/ET/VIII/634
    - BROTONNE (Charles de) maître doreur sur cuir et marchand miroitier, demeurant rue Saint-Denis, enseigne de La Madeleine, et Isabelle GAUMONT, sa femme. § Constitution par. .. à Gérard CAFFIN, prêtre, de 50 £. de rente, moyennant 800 £., 8 août 1631; MC/ET/VIII/634
    - PEIGNERS-TALETTIERS (la communauté des Maîtres jurés) à Paris § Obligation de Pierre MARCHAND, maître peigner-tablettier à Paris, envers les PEIGNERS-TALETTIERS, 9 août 1631; MC/ET/VIII/634
      obligation; Marchand, Pierre
    - BONNETERIE (marchandises de) § Constitution par Antoine CHAZELIE, marchand bonnetier à Philippe CHAZELIE, son père, aussi marchand bonnetier, avec mémoire de marchandises de BONNETERIE joint., 14 août 1631; MC/ET/VIII/634
      constitution de rente; Chazelie, Antoine
    - LE ROUX (François) maître brodeur demeurant rue de Montmartre, paroisse Saint-Eustache § Promesse par Marin CAILLET, marchand de vins, à .. de lui payer, à la décharge d'Antoine BEDORE, marchand ceinturier, défunt, 78 £. 10 s. qui lui étaient dûes par led. défunt pour marchandise (Supplique de .., jointe)., 18 août 1631; MC/ET/VIII/634
      Le Roux, François
    - BRODEUR (Me) LEROUX (François) rue de Montmartre § Obligation envers... (Supplique de..., jointe), 18 août 1631; MC/ET/VIII/634
      obligation; Leroux, François
    - Décharge donnée par Michel Faulte, graveur en taille-douce, demeurant rue Saint-Jacques, paroisse Saint-Benoît, en son nom et au nom de Crispian de Pas, graveur en taille-douce, à Julien Jacquin, (1) maître imprimeur et libraire juré en l'université de Paris, demeurant rue de la Vieille-Draperie, à l'enseigne de l'Écu, de toutes les impressions de lettres faites par ledit Jacquin pour lesdits Faulte et de Pas pour un ouvrage intitulé ''Les Fortifications (livre) de 'Meynier` ''., 21 août 1631; MC/ET/VIII/634
      Compléments de description: (1) Il signe Julian Jacquin.
      Documents du Minutier central concernant les peintres, sculpteurs et graveurs au XVIIe siècle (1600-1650) [études I à X, 1955 actes], par Marie-Antoinette Fleury, tome I, Paris, S.E.V.P.E.N, 1969, p. 229 (instrument de recherche imprimé dématérialisé, certaines notices sont plus détaillées dans la version intégrale accessible en ligne par la rubrique 'Autres instruments de recherche', voir contexte dans le Plan d’orientation général - Notaires de Paris, guides thématiques du Minutier).
      décharge; Ecu (enseigne de l'); Saint-Benoît (paroisse); Saint-Jacques (rue); Vieille-Draperie (rue de la); Faulte, Michel; Jacquin, Julian; Jacquin, Julien; Meynier, M.; Passe, Crispin de (1593-1670); graveur; imprimeur; libraire
    - JACQUIN (Julian) Imprimeur et libraire en l'Université de Paris demeurant rue de la Vieille-Draperie, enseigne l'Ecu. § Quittance de Michel FAULTE, maître graveur en taille douce [demeurant rue Saint-Jacques, paroisse Saint-Benoît], en son nom et pour Créspin de PASSE, aussi graveur en taille douce, à Julian JACQUIN de la remise des impressions de lettres que Julian JACQUIN avait faites pour led. FAULTE, il y a 6 à 7 ans, pour l'impression d'un livre intitulé Les Fortifications de Meynier., 21 août 1631; MC/ET/VIII/634
      quittance; Jacquin, Julian
    - SAINTS-PÈRES (rue des) Maison à l'enseigne les Trois couronnes § Bail par Jean PHILIPPES, maître boursier-gibecier à Paris, pour 3 ans, à Santin DUSAULX, gagne-deniers, demeurant en la rue des SAINTS-PÈRES, de lieux dépendant de ladite maison, avec jardin, moyennant six vingts livres de loyer annuel (A la suite; 1631, 12 décembre, désistement. 1632, 7 janvier, quittance de la remise des clefs, par led. PHILLIPPES., 24 août 1631; MC/ET/VIII/634
      bail; Philippes, Jean
    - BRUNE (Marguerite) femme de Antoine PIERRE, dit SOUCHETTE, marchand orfèvre, demeurant en l'Ile du Palais, maison à l'enseigne de l'Aloze § Testament de Marguerite BRUNE, 28 août 1631; MC/ET/VIII/634
      testament; Brune, Marguerite
    - GERICOT (Etienne) maître aiguilletier, demeurant au bout du Pont-Notre-Dame, rue de la Lanterne, enseigne du Porc-épic. § Inventaire après décès de Barbe JORON, femme de Etienne GERICOT (Prisée de la marchandise), 30 août 1631 - 12 septembre 1631; MC/ET/VIII/634
      inventaire; Gericot, Etienne
    - BARBERET (Jean) maître horloger, demeurant rue Vieille-Draperie § Obligation de Jean de COURBEVILLE, maître d'hôtel du Président de BAILLEUL, Simon-François de LA GARDE, conseiller du Roi, Antoine HEMERY, bourgeois de Paris, envers. .., de 400 livres en prêt. (A la suite: 1632, 16 mars, quittance de. .. à COURBEVILLE)., 30 août 1631; MC/ET/VIII/634
    - VAUCOULEURS § Quittance de Robert BRAILLON, maître savetier à Paris, à Claude LORRAIN, avocat à VAUCOULEURS, par les mains de Mangin ROBERT, messager ordinaire de VAUCOULEURS à Paris., 9 septembre 1631; MC/ET/VIII/634
      quittance; Braillon, Robert
    - BARRIN (Jacques) Seigneur et prieur du Lay, chanoine de la Sainte-CHapelle. § Deux devis et marchés de maçonnerie et charpenterie par Antoine DESNOTZ, juré du roi ès oeuvres de maçonnerie [rue de la Savaterie] et Yon PERRIN, maître charpentier à Paris [demeurant Couture du Temple, rue de Berry, paroisse Saint-Nicolas-des-Ch], à Jacques Barrin [pour tous les ouvrages de maçonnerie à faire de neuf à la maison dudit BARRIN, sise en l'enclos du Palais, moyennant 1400 l. ts., pour tous les ouvrages de charpenterie à faire de neuf, en la maison canoniale dud. BARRIN, en l'enclos du Palais, moyennant 950 livres].; Apprentissage de Jean DESNOTZ, fils d'Antoine DESNOTZ., 15 septembre 1631; MC/ET/VIII/634
      devis; marché; Barrin, Jacques
    - SAINT-DENIS (Maison et moulin à eau sis en la ville de SAINT-DENIS rue de la Cordonnerie, devant l'Hôtel-Dieu) § Quittance de Lazare DASSIER, procureur, à Charles FIZEAU, commissaire examinateur au Châtelet, à la suite de la vente et adjudication faite de la SAINT-DENIS, 18 septembre 1631; MC/ET/VIII/634
      acte de vente; quittance; Dassier, Lazare
    - SAVETIERS (La communauté des Maîtres) à Paris § Accord entre Marin THIEBOT, maître savetier à Paris, ci-devant l'un des maîtres de la Confrérie, d'une part, Roch DUVAL, Simon DUFOUR et Jean BAILLET, aussi Maîtres dud. métier se portant fort de Jean LEFEBURE, aussi maître savetier, d'autre part, à la suite d'un procès., 18 septembre 1631; MC/ET/VIII/634
      accord; Thiebot, Marin
    - POIRIER (André) Prêtre, maître ès arts et bachelier en droit canon en l'Université de Paris, demeurant au faubourg Saint-Marcel, paroisse Saint-Médard. § Bail à ferme par André POIRIER, Jean MARLOT, maître chapelier et Jean VERET, maître orfèvre bourgeois de Paris, [demeurant au bout du Pont-Aux-Changeurs], à Ythier JAMAIN laboureur, d'un manoir et dépendances sis à Arceville en Beauce; Quittance par André POIRIER et autres héritiers de défunte D. FEUCHER., 19 septembre 1631 - 22 septembre 1631; MC/ET/VIII/634
      quittance; bail; Poirier, André
    - PARLAN (Pierre) maître orfèvre à Paris § Quittance d'André POIRIER, Pierre HOUDAN, tuteur des enfants de défunt Barthélemy POIRIER, .., en son nom et comme tuteur de Toussaint PARLAN, son frère, fils de défunts Toussaint PARLAN et Denise POIRIER, Jean de LAON, aussi maître orrèvre à Paris, à cause de Marie POIRIER, sa femme, tous héritiers de défunte Denis FEUCHER., 22 septembre 1631; MC/ET/VIII/634
      quittance; Parlan, Pierre
    - FOIRES de LYON § Mariage de Claude LEGER, maître tailleur d'habits à Paris, demeurant rue et paroisse Saint-Germain-l'Auxerrois, fils de défunts François LEGER, marchand fréquentant les foires de Lyon et de Françoise PERNET, et de Françoise ANCELIN [fille de Richard ANCELIN, maître tailleur d'habits à Paris et de Françoise ANNET, elle servante demeurant au logis de Claude de LALANNE, sa conseiller et secrétaire du roi et d'Anne de LALANE, sa soeur, rue des Prouvaires], 24 septembre 1631; MC/ET/VIII/634
      contrat de mariage; Léger, Claude
    - CAILLERY (Louise) veuve en premières noces de René (POIRIER) Manoeuvrier à Paris et en 2èmes noces de Gatier PASTOUREAU, sergent en la Justice Sainte- Geneviève à Paris, demeurant rue d'Ecosse. § Mariage de Noël DESCAMEES, maître demi-ceintier en blanc et en jaune à Paris [rue d'Ecosse] et de Louise CAILLERY [en présence de Joseph GUERREAU maître imprimeur et libraire à Paris, ami de la future épouse], 28 septembre 1631; MC/ET/VIII/634
      contrat de mariage; Caillery, Louise
    - MACONNERIE CHARPENTERIE (marché de) § Devis et marché par Jean THIERRY, maître maçon à Paris demeurant rue Saint-Victor, par Léonnard PHILIPPE, maître charpentier, demeurant au faubourg Saint-Victor moyennant 160 £., à Jean RICHER, avocat en Parlement, tuteur des enfants de défunt M. VOISIN, pour tous les ouvrages de maçonnerie nécessaires au rétablissement des crépis et enduits du pourtour des murs en 4 faces du jeu de Paume du Cheval d'Or, au faubourg Saint-Germain, moyennant 35 s. par toise. A la suite: 1631, 28 octobre Quittance de différentes sommes, 30 septembre 1631; MC/ET/VIII/634
      quittance; devis; marché; Thierry, Jean; Richer, Jean; Voisin, M.; maçon
    - GERMAIN (Claude) maître tailleur d'habits; demeurant rue des Petits-Champs et Anne MARTIN, sa femme § Mise en apprentissage pour 6 ans, par Claude GERMAIN, en présence de Hippolyte de GONDY, veuve de Léonnard de LA MAGDELEINE de RAGNY [chevalier des ordres du Roi, marquis de RAGNY, demeurant en l'archevêché de Paris], se faisant fort de Marguerite de GONDY, veuve de Florimond d'HALLUYN Marquis de MAIGNELET, de Marguerite GERMAIN, âgée de 13 ans, leur fille, chez Gillette de RUFFIN, perruquière, femme déparée de biens de Louis GERMON, demeurant en l'enclos du Palais, qui reçoit 45 £. de ladite dame de RAGNY [moyennant 90 £. sur lesquelles Hippolyte de GONDY verse 45 £.], 3 octobre 1631; MC/ET/VIII/634
      contrat d'apprentissage; Germain, Claude
    - HANOT (Philippe) maître doreur sur cuir, marchand miroitier et bourgeois de Paris, demeurant rue de la Savaterie. § Don mutuel entre. .. et Claude MARLIN, sa femme., 3 octobre 1631; MC/ET/VIII/634
      donation; Hanot, Philippe
    - CAFFIN (Antoine) marchand maître bonnetier et bourgeois de Paris, demeurant sur le Pont Notre-Dame, enseigne de la Rose rouge. § Inventaire après décès d'Hélène VASSART, femme de Antoine CAFFIN à sa requête, en présence d'Hector VASSART le jeune, maître chaudronnier à Paris, subrogé tuteur. Prisée de la marchandise par Jean de LA CROIX, marchand bonnetier., 6 octobre 1631; MC/ET/VIII/634
      inventaire; Caffin, Antoine
    - PEIGNER-TABLETTIER (Me) (Apprentissage) § Mise en apprentissage par Nicolas DEHAYE, maître peigner-tablettier à Paris rue de la Vieille-Draperie, pour 6 ans, de son fils Denis DEHAYE, âgé de 16 ans, chez Maurice BELLIER, aussi maître PEIGNER-TABLETTIER rue de la Vieille-Draperie, sans aucun débours., 7 octobre 1631; MC/ET/VIII/634
      contrat d'apprentissage; Dehaye, Nicolas
    - Contrat de mariage entre Étienne Prou maître peintre, demeurant dans l'île du Palais, sur le quai du grand cours d'eau, fils de feu Simon Prou, marchand à Orléans, et de Perrette Richard, et Catherine de Vauconsains, fille d'Antoine de Vauconsains, (1) marchand ordinaire du roi, et de Catherine Lezier, demeurant dans l'île sur ledit quai, en présence d'André de Vauconsains, marchand linger bourgeois de Paris, rue de la Truanderie, oncle. en présence de M. Rochard, marchand tapissier, bourgeois de Paris, ami de la future épouse.; Apprentissage chez André de Vauconsains.; Titre nouvel par Antoine de Vauconsains pour une maison et jardin à Aubervilliers., 9 octobre 1631; MC/ET/VIII/634
      Régime: communauté..
      Dot: 2.000 livres tournois, dont 500 livres en deniers comptants, et 1.500 livres sur une loge de la foire Saint-Germain..
      Douaire: 800 livres tournois..
      Compléments de description: (1) Antoine de Vauconsains est marchand de tableau, cf. son nom.
      Documents du Minutier central concernant les peintres, sculpteurs et graveurs au XVIIe siècle (1600-1650) [études I à X, 1955 actes], par Marie-Antoinette Fleury, tome I, Paris, S.E.V.P.E.N, 1969, p. 602 (instrument de recherche imprimé dématérialisé, certaines notices sont plus détaillées dans la version intégrale accessible en ligne par la rubrique 'Autres instruments de recherche', voir contexte dans le Plan d’orientation général - Notaires de Paris, guides thématiques du Minutier).